【裁判字號】    98,易,3255
【裁判日期】    981027
【裁判案由】    竊盜
【裁判全文】
臺灣臺中地方法院刑事判決              98年度易字第3255號
公  訴  人  臺灣臺中地方法院檢察署檢察官
被      告  乙○○
                    4樓
上列被告因竊盜案件，經檢察官提起公訴（98年度偵字第19614號）
，本院判決如下：
    主    文
乙○○竊盜，累犯，處有期徒刑伍月，如易科罰金，以新臺幣壹
仟元折算壹日。
    犯罪事實
一、乙○○前因詐欺、偽造文書、侵占及竊盜等案件，經法院分
    別判處有期徒刑七月、四月、七月、四月確定，嗣經減刑並
    定應執行有期徒刑八月，復因竊盜案件，經法院判處有期徒
    刑八月確定嗣經接續執行，於民國九十七年四月三十日縮刑
    期滿執行完畢。詎仍不知悔改，於九十八年二月十五日凌晨
    一時三十分許，在嘉義縣六腳鄉○○村○○○段地號二七三
    號農地與其僱主丙○○採收玉米時，竟意圖為自己不法之所
    有，以至丙○○所駕駛之車牌號碼七三九九─ＮＪ號自用小
    貨車上拿取頭燈電池為由，經丙○○遂告知乙○○貨車鑰匙
    放置在輪胎上，乙○○持鑰匙開啟貨車車門後，徒手竊取丙
    ○○所有放置在車內現金新臺幣（下同）三萬七千元及皮包
    一只（內含身份證、健保卡、駕照）、易利信廠牌K770i型
    號手機一支（價值約一萬元）。得手後，將鑰匙貨車鑰匙棄
    置於玉米田中，並留下鐮刀、手套、藍子、雨鞋等收割工具
    後離去。嗣並將手機變賣現金，與竊得現金均已花用一空，
    其餘物品則丟棄於住處垃圾桶。而乙○○離開玉米田後，丙
    ○○察覺有異，返回貨車見車內物品已失，遂報警循線查獲
    。
二、案經丙○○訴由嘉義縣警察局朴子分局報告臺灣嘉義地方法
    院檢察署呈請臺灣高等法院檢察署移轉臺灣臺中地方法院檢
    察署檢察官偵查起訴。
    理    由
一、按現行刑事訴訟法為保障被告之反對詰問權，排除具有虛偽
    危險性之傳聞證據，以求實體真實之發見，於該法第一百五
    十九條第一項明定被告以外之人於審判外之言詞或書面陳述
    ，除法律有規定者外，不得作為證據。又被告以外之人於審
    判外之陳述，雖不符前四條之規定（即刑事訴訟法第一百五
    十九條之一至同條之四），而經當事人於審判程序同意作為
    證據，法院審酌該言詞陳述或書面陳述作成時之情況，認為
    適當者，亦得為證據；當事人、代理人或辯護人於法院調查
    證據時，知有第一百五十九條第一項不得為證據之情形，而
    未於言詞辯論終結前聲明異議者，視為有前項之同意，刑事
    訴訟法第一百五十九條之五定有明文。本件檢察官、被告並
    未就卷內證據資料之證據能力有所爭執，且迄於言詞辯論終
    結前，均未主張有刑事訴訟法第一百五十九條第一項不得為
    證據之情形，是應認已同意卷內證據均得作為證據，且經本
    院審酌後，認無不適當之情形，應認本案調查之卷內證據均
    有證據能力，合先敘明。
二、訊據被告乙○○就上開事實坦承不諱，核與證人即被害人丙
    ○○於警詢證述情節相符，並有被害人報告單一份在卷可參
    。足徵被告自白與事實相符，應堪採信。本件事證明確，被
    告竊盜犯行堪以認定，應予依法論科。
三、核被告乙○○所為，係犯刑法第三百二十條第一項竊盜罪。
    又被告曾因詐欺、偽造文書、侵占及竊盜等案件，經法院分
    別判處有期徒刑七月、四月、七月、四月確定，嗣經減刑並
    定應執行有期徒刑八月，復因竊盜案件，經法院判處有期徒
    刑八月確定嗣經接續執行，於九十七年四月三十日縮刑期滿
    執行完畢一節，有刑案紀錄查註紀錄表、臺灣高等法院被告
    前案紀錄表各一份附卷可稽，其於有期徒刑行執行完畢後，
    茲於五年以內再故意犯本件有期徒刑以上之罪，應依刑法第
    四十七條第一項之規定，為累犯，應加重其刑。爰審酌被告
    前已有竊盜前科，經法院論罪科刑並入監執行，仍未生警惕
    ，復有本件犯行，然其竊得財物之價值非鉅、且坦承犯行，
    尚表悔意，且與被害人丙○○和解（有本院調解結果報告書
    一份可參）等犯後態度等一切情狀，量處如主文所示之刑，
    並諭知易科罰金之折算標準。
據上論斷，應依刑事訴訟法第二百九十九條第一項前段，刑法第
三百二十條第一項、第四十七條第一項、第四十一條第一項前段
，刑法施行法第一條之一第一項、第二項前段，判決如主文。
本案經檢察官甲○○到庭執行職務。
中    華    民    國    98    年    10    月    27    日
                  刑事第七庭    法  官  陳  葳
以上正本證明與原本無異。
如不服本判決應於收受判決後10日內向本院提出上訴書狀，並應
敘述具體理由；其未敘述上訴理由者，應於上訴期間屆滿後20日
內向本院補提理由書（均須按他造當事人之人數附繕本）「切勿
逕送上級法院」。
                                書記官  張雅如
中    華    民    國    98    年    10    月    27    日
附錄法條：
刑法第三百二十條：
意圖為自己或第三人不法之所有，而竊取他人之動產者，為竊盜
罪，處五年以下有期徒刑、拘役或五百元以下罰金。
意圖為自己或第三人不法之利益，而竊佔他人之不動產者，依前
項之規定處斷。
前二項之未遂犯罰之。


司法院資訊處製作；財團法人民間司法改革基金會備份。
